臺灣桃園地方法院民事裁定
111年度小上字第106號
上  訴  人  成致霆（原名：成玉涓）

被上訴人    袁善謙  
上列當事人間請求損害賠償事件，上訴人對於民國111年6月10日
本院桃園簡易庭110年度桃小字第2355號第一審判決提起上訴，
本院裁定如下：
    主  文
上訴駁回。
第二審訴訟費用新臺幣壹仟伍佰元由上訴人負擔。
    理  由
一、按對於小額程序第一審裁判之上訴或抗告，非以其違背法令
    為理由，不得為之；提起上訴，上訴狀內應記載上訴理由，
    表明原判決所違背之法令及其具體內容、依訴訟資料可認為
    原判決有違背法令之具體事實；民事訴訟法第436條之24第2
    項、第436條之25分別定有明文。當事人以小額訴訟程序之
    第一審判決有不適用法規或適用法規不當為上訴理由時，其
    上訴狀或理由書應有具體之指摘，並揭示該法規之條項或其
    內容，若係成文法以外之法則，應揭示該法則之旨趣；如依
    民事訴訟法第469條第1至5款所列事由提起上訴者，其上訴
    狀或理由書應揭示合於該條款之事實，上訴狀或理由書如未
    依此項方法表明者，即難認為已對原判決之違背法令有具體
    之指摘，其上訴自難認為合法（最高法院71年台上字第314
    號裁定參照）。對小額第一審判決之上訴不合法者，第二審
    法院應以裁定駁回之，同法第436條之32第2項準用第444條
    第1項亦有明定。
二、本件上訴意旨略以：上訴人被拖行17公尺，且在所有公開場
    合被強制拖行，這樣的侮辱才判賠新臺幣（下同）2,000元
    嗎？會不會太離譜等語。
三、經查，上訴人雖主張原判決所准許之精神慰撫金金額不當，
    並在上訴狀援引最高法院69年台上字第771號、28年渝上字
    第2250號判例，稱判決違背經驗法則、論理法則，亦屬判決
    違背法令，得據為小額事件上訴之理由云云，然未具體表明
    原判決關於精神慰撫金之審酌，違背什麼經驗法則、論理法
    則，或有什麼違背經驗法則、論理法則的具體事實；又上訴
    人於民國111年6月21日具狀提起上訴後20日內，未另具狀補
    充上訴理由，依民事訴訟法第436條之32第2項準用同法第47
    1條第1項，本院復毋庸命其補正，應予駁回。
四、末按於小額訴訟之上訴程序，法院為訴訟費用之裁判時，應
    確定其費用額，民事訴訟法第436條之19第1項、第436條之3
    2第1項定有明文。本件第二審訴訟費用為1,500元，自應由
    上訴人負擔，爰裁定如主文第2項所示。
五、據上論結，本件上訴不合法，依民事訴訟法第436條之32第1
    項、第2項、第444條第1項前段、第436條之19第1項、第95
    條、第78條，裁定如主文。
中　　華　　民　　國    111   年     8    月    19    日
            民事第一庭  審判長 法  官  李國增

                               法  官  郭俊德

                               法  官  孫健智
正本係照原本作成。
本判決不得上訴。　　　　　　　　　　　　　　　
中　　華　　民　　國　　111 　年　　8 　　月　　22　　日
                               書記官  鄧竹君